【裁判字號】    92,訴,229
【裁判日期】    921231
【裁判案由】    徵收補償
【裁判全文】
臺中高等行政法院判決                              九十二年度訴字第二二九號
                              .
  原  告  兼
  選定當事人  甲○○
  訴訟代理人  丙  ○
  被      告  彰化縣政府
  代  表  人  乙○○
  訴訟代理人  丁○○
右當事人間因徵收補償事件，原告不服內政部中華民國九十一年一月二十二日台內訴
字第○九一○○○八九四七號訴願決定，提起行政訴訟，本院判決如左︰
    主  文
訴願決定撤銷。
原告其餘之訴駁回。
訴訟費用由被告負擔貳分之壹、餘由原告負擔。
    事  實
一、事實概要：
    被告為辦理一四八線二Ｋ十八六四─六Ｋ十九八八段（草湖外環）道路拓寬工程
    ，需用坐落彰化縣芳苑鄉○○段三一─一五地號等七筆土地及土地改良物，報經
    內政部以九十年十月三十日台內地字第九○七九六四四號函核准徵收土地及一併
    徵收土地改良物，被告乃據以九十一年五月二十四日府地權字第○九一○○九六
    五八○一號公告徵收，並以同年月日府地權字第○九一○○九六五八○二號函知
    各所有權人，公告期間自九十一年五月二十八日起至九十一年六月二十七日止。
    嗣因原告甲○○電陳被告，指稱彰化縣芳苑鄉公所未及時將公告徵收相關資料張
    貼公告及陳列供閱覽，被告乃以九十一年六月四日府地權字第○九一○一○三○
    七二○號函請彰化縣芳苑鄉公所將公告文及補償清冊延長公告至九十一年七月四
    日止。嗣原告甲○○、陳韻天、陳榮柱、洪雲、洪素貞、許美娥不服，以被告未
    依土地徵收條例第三十條第二項規定將徵收補償地價之加成數，提交地價評議委
    員會於評議當年期公告土地現值時比照一般正常交易價格評定，逕以九十年度公
    告土地現值加四成作為補償價額，上開內政部核准徵收之處分顯屬違法等由，提
    起訴願。其中原告等六人不服內政部九十年十月三十日台內地字第九○七九六四
    四號函核准徵收處分提起訴願部分，經行政院以九十一年十月二十四日院臺訴字
    第○九一○○八九六六五號訴願決定駁回後，該院另以同年月日同文號函將原告
    等六人不服「徵收補償價額」處分提起訴願部分，移請內政部續行審理，仍遭決
    定駁回，遂提起行政訴訟，並經原告陳韻天、陳榮柱、洪雲、洪素貞、許美娥等
    五人依法選定甲○○為當事人。
二、兩造聲明：
    (一)原告聲明求為判決：
      1.訴願決定及被告九十一年五月二十四日府地權字第○九一○○九六五八○一
        號公告關於徵收補償費部分處分均撤銷。
      2.被告應依土地徵收條例規定與原告協議價購後重為處分。
      3.訴訟費用由被告負擔。
    (二)被告聲明求為判決：駁回原告之訴。
三、兩造陳述：
    (一)原告主張：
      1.關於土地或土地改良物之徵收，其徵收核准機關為中央主管機關內政部，需
        用土地人之該管直轄市或縣（市）主管機關則為該核准徵收處分之執行機關
        ，依法應於接到核准機關通知核准徵收案時，應即公告並以書面通知土地或
        土地改良物所有權人等。本件被告違反土地徵收條例第十一條規定，未先與
        系爭土地所有權人協議價購取得系爭土地，且系爭土地之徵收補償地價及加
        成補償成數之決定，均違反同條例第三十條規定，惟土地徵收處分之核准機
        關內政部不查，竟准照被告之徵收申請。是以，該核准徵收處分顯違反前揭
        土地徵收條例之規定。既然本件核准徵收處分已違法，則被告據以公告通知
        之徵收公告處分亦屬違法，以上兩件違法之行政處分，均應予以撤銷。詎訴
        願決定機關竟未能指摘該公告徵收處分之違法遽予以維持，實係違法之訴願
        決定，亦應予以撤銷。
      2.按土地徵收條例第十一條規定：「需用土地人申請徵收土地或土地改良物前
        ，：：：應先與所有權人協議價購或以其他方式取得；所有權人拒絕參與協
        議或經開會未能達成協議者，始得依本條例申請徵收。」而行政程序法第一
        百零二條規定：「行政機關作成限制或剝奪人民自由或權利之行政處分前，
        除已依第三十九條規定，通知處分相對人陳述意見，或決定舉行聽證者外，
        應給予該處分相對人陳述意見之機會。但法規另有規定者，不在此限。」土
        地徵收條例第十三條復規定：「申請徵收土地或土地改良物，應由需用土地
        人擬具詳細徵收計畫書，：：：送由核准徵收機關核准，並副知該管直轄市
        或縣（市）主管機關。」土地徵收條例施行細則第十七條亦規定：「本條例
        第十三條規定之徵收計畫書，應載明下列事項：：：十舉行公聽會或說明會
        之情形。十一與土地所有權人及土地改良物所有權人協議價購或以其他方式取
        得之經過情形及所有權人陳述意見之情形。」其次，關於土地徵收執行機關
        向核准機關提出土地徵收之申請應行注意事項，內政部九十一年八月二十八
        日台內地字第○九一○○六一五四九號令「申請土地徵收注意事項」第五點
        第十三項即詳細規定：「申請徵收土地，應於徵收土地計畫書第十一項載明
        與土地及土地改良物所有權人協議以價購或其他方式取得，及於申請徵收前
        依行政程序法第一百零二條規定，以書面通知給予所有權人陳述意見機會之
        經過情形，並檢附協議通知、協議紀錄及給予所有權人陳述意見書面通知之
        影本或抄件；如所有權人對於協議取得或徵收有意見陳述時，或所有權人未
        參與協議亦未於一定期限內提出陳情書者，並應於該項下敘明。」第二十一
        項亦詳細規定徵收土地計畫書之附件：「1.：：：4.通知土地及土地改良物
        所有權人協議價購或以其他方式取得之文件影本：該通知應載明協議事由、
        日期、地點、主持人姓名、邀請之出席單位名稱、土地及土地改良物所有權
        人姓名、擬協議取得之說明資料、所有權人拒絕參與協議或經開會協議不成
        得依法辦理徵收之法令依據等事項。如給予所有權人陳述意見通知擬併於本
        通知一併為之者，並應載明所有權人得依行政程序法第一百零五條規定以書
        面提出事實上及法律上之意見陳述、得提出陳述意見之期限，及不於期限內
        提出陳述之效果等事項。5.協議價購或以其他方式取得不成之證明文件或協
        議紀錄之影本或抄件：協議紀錄應載明協議事由、日期、地點、主持人與記
        錄人之姓名、出席單位及人員之姓名、出席之土地及土地改良物所有權人等
        之姓名、協議不成將依法辨理徵收之程序及相關徵收補償之規定，以及所有
        權人得行使之權利、所有權人對於協議取得或徵收之陳述意見及協議之結論
        等事項。但協議通知已就相關徵收補償規定及所有權人得行使之權利事項載
        明者，於該記錄得免再記載該等事項。6.給予所有權人陳述意見書面通知之
        影本：應載明通知之所有權人姓名、住所、將為徵收土地或土地改良物坐落
        之土地標示、所有權人得依行政程序法第一百零五條規定以書面提出事實上
        及法律上之意見陳述、得提出陳述意見之期限，及不於期限內提出陳述之效
        果等事項。但給予所有權人陳述意見之通知已併於協議通知為之者，得免檢
        附本通知。」
      3.本件被告向內政部申請徵收系爭土地及其地上物前，根本未遵守前揭土地徵
        收條例第十一條等規定，先與所有權人協議價購，並依行政程序法第一百零
        二條規定，以書面通知給予所有權人陳述意見之機會。被告作為系爭土地徵
        收執行機關並未合法通知原告等召開協議價購說明會，即逕行提出徵收申請
        ，此已有違法之嫌。惟核准機關內政部不查即逕自核准被告之徵收申請，則
        顯已違背前揭法律規定，該核准徵收之處分即屬違法之行政處分。再者，被
        告雖於八十九年八月三十一日就本件一四八線二Ｋ＋八六四─六Ｋ＋九八八
        段（草湖外環）工程用地舉行協議價購補辦徵收說明會，惟被告事前並未依
        法通知原告即系爭土地所有權人該徵收說明會，則此根本不符合前揭條例「
        應先與所有權人協議價購或以其他方式取得」之明文規定。更何況，被告更
        未依行政程序法第一百零二條規定，對於徵收土地如此限制及剝奪人民財產
        權等權利至深且切之行政處分，在作成該行政處分前事先書面通知給予原告
        等即土地所有人陳述意見之機會，率爾於說明會結論以寥寥數語記載：「業
        主陳述公告地價偏低，應予提高，另事隔年餘再予補償徵收，導致土地上損
        失等，應予賠償。」揆諸前揭土地徵收條例第十一條、第十三條、施行細則
        第十七條、行政程序法第一百零二條及內政部頒訂之「申請土地徵收注意事
        項」等諸多法令規定之意旨，內政部未依法查察申請機關被告所提出之土地
        徵收申請是否符合上開法律規定，即率爾核准被告之申請，實顯已違反前引
        各法律規定，作為該核准徵收處分之基礎均與法不合。職是，本件內政部核
        准徵收之處分，即顯屬違法之行政處分，被告猶據以公告徵收，亦屬違法之
        行政處分，二者均應予以撤銷。
      4.按土地徵收條例第二十二條（異議之提出，復議及行政救濟）規定：土地權
        利關係人對於第十八條第一項之公告有異議者，應於公告期間內向該管直轄
        市或縣（市）主管機關以書面提出。該管直轄市或縣（市）主管機關接受異
        議後應即查明處理，並將查處情形以書面通知土地權利關係人。被徵收土地
        權利關係人對於徵收補償價額不服前項查處情形者，該管直轄市或縣（市）
        主管機關得提請地價評議委員會復議，土地權利關係人不服復議結果者，得
        依法提起行政救濟。本件原告於九十一年六月二十四日在公告期間內，依土
        地徵收條例第二十二條第一項規定提出異議，於九十一年六月二十六日送達
        被告，被告依法於接受異議後，應即查明處理，並將查處情形以書面通知土
        地權利關係人，然被告至今尚未查明處理，亦未將查處情形以書面通知土地
        權利關係人。原告遂再於九十一年七月二十六日提出異議，指摘被告徵收系
        爭土地之補償地價，係僅依九十年度之公告土地現值加四成作為補償價格，
        依法不合，未按土地徵收條例第三十條規定及未按土地徵收補償地價加成補
        償注意事項第四、六、八點規定提請地價評議委員會評定加成補償成數。惟
        被告未能於法定期限為決定，原告始依法提起訴願及行政訴訟，程序與期限
        皆屬合法。
      5.又按土地徵收條例第三十條規定：「被徵收之土地，應按照徵收當期之公告
        土地現值，補償其地價：：：前項徵收補償地價，必要時得加成補償；其補
        償成數，由直轄市或縣（市）主管機關比照一般正常交易價格，提交地價評
        議委員會於評議當年期公告土地現值時評定之。」，內政部八十九年五月十
        五日台（八九）內地字第八九七六七四三號函頒訂「土地徵收補償地價加成
        補償注意事項」第四點即特別強調：「直轄市、縣（市）地價評議委員會評
        定公告土地現值時，應切合一般正常交易價格，如未能切合一般正常交易價
        格者，需注意轄區內公告土地現值與一般正常交易價格之均衡性，並估計徵
        收土地補償地價加成補償數，供地價評議委員會評定加成補償成數之參考。
        」、另上開注意事項第六點規定：「同一年度徵收案件之地價加成補償成數
        ，如直轄市、縣（市）之當年度公告土地現值與一般正常交易價格均已達成
        均衡一致之成數時，得以直轄市、縣（市）一致之成數為原則；如直轄市、
        縣（市）內部分地區於短期內尚無法以一致之成數加成補償時，得採不同之
        成數為之。」、第七點規定：「直轄市、縣（市）地價評議委員會評定加成
        補償成數時應於評議當年期公告土地現值時評定，已評議確定之加成補償成
        數，不得更正。」及第八點規定：「本注意事項所稱一般正常交易價格，係
        指經由調查一般正常交易價格所估計之區段地價而言。」
      6.本件被告並未踐行前開規定，逕自擬定提出土地徵收補償成數，且該被告所
        屬地價評議委員會亦未比照正常交易價格評定系爭土地徵收補償地價，皆己
        違反法規。詎核准徵收機關內政部竟未依前揭地價補償之相關法律明文規定
        詳予審查，率爾核准徵收，即與土地徵收條例第三十條第二項規定不符，顯
        係違法之行政處分。雖被告於九十一年十二月二日訴願答辯書辯稱：「九十
        一年度本縣公告土地現值及徵收土地加成數，業經本縣地價及標準地價評議
        委員會九十一年第一次會議評定通過加四成，並經內政部九十一年六月二十
        六日台內地字第○九一○○○八七七七一一號函備查有案。」惟本件系爭土
        地公告現值僅約為一般市價之三分之一，且加成補償成數僅有四成，即使系
        爭土地之加成補償成數的確如被告所言業經所屬地價評議委員會評定通過加
        四成云云，惟該公告土地現值顯然未切合一般正常交易價格，且該補償成數
        亦與前揭土地徵收條例第三十條規定所要求「應比照一般正常交易價格」不
        符。既然本件需用土地人被告申請徵收之補償地價違反前揭法律規定，而核
        准徵收機關內政部亦未依法詳予察查，率予核准，則該核准徵收顯屬違法。
      7.被告固又辯稱：「本案訴願人所有坐落彰化縣芳苑鄉○○段三一─一五地號
        等土地經被告以九十一年五月二十四日府地權字第○九一○○九六五八○一
        號公告徵收，公告期間自九十一年五月二十八日起至九十一年六月二十七日
        止，系爭土地徵收補償地價，原應適用徵收公告期滿第十五日（已逾九十一
        年七月一日）當時之公告土地現值，即九十一年度公告土地現值每平方公尺
        九五○元辦理徵收補償，惟上開九十一年度公告土地現值較之九十午度公告
        土地現值每平方公尺一、一○○元為低，被告乃依徵收公告當時適用之九十
        年度公告土地現值每平方公尺一、一○○元辦理補償；另查彰化縣九十一年
        土地徵收補償地價之加成數，前經被告提交該縣地價及標準地價評議委員會
        九十一年第一次會議評定通過加四成，該四成數業已反映一般正常交易價格
        ：：：」云云等語。本件核准機關內政部早於九十年十月三十日即以台（九
        十）內地第九○七九六四四號函核准本件徵收之申請，且申請機關被告更於
        九十一年五月二十四日更據以作出彰府地權字第○九一○○九六五八○一號
        公告徵收系爭土地。惟本件核准徵收機關內政部甫於九十一年六月二十六日
        以台內地字第○九一○○八七七七─一號函備查被告九十一年公告土地現值
        及被告所屬地價評議委員會評定之徵收土地加成數，此有被告九十一年十二
        月二日訴願答辯書第三頁記載可稽。是以，內政部之核准徵收處分及被告之
        公告徵收處分關於徵收補償地價及關於加成補償成數之記載顯然不實在，應
        係被告未踐行前揭法令規定逕自擬定提出者，職是內政部之本件核准徵收及
        被告之公告徵收處分顯屬違法之行政處分。
    (二)被告答辯：
      1.有關原告指稱被告違反「土地徵收條例」第十一條規定，未與系爭土地所有
        權人等協議價購一節：按該條例第十一條「需用土地人申請徵收土地或土地
        改良物前，除國防、交通、水利、公共衛生或環境保護事業，因公共安全急
        需使用土地未及與土地所有權人協議者外，應先與所有權人協議價購或以其
        他方式取得；所有權人拒絕參與協議或經開會未能達成協議者，始得依本條
        例申請徵收。」已對於公用土地徵收之時機有明文規定，被告依該規定於八
        十九年八月十六日以八九彰府工土字第一五五七三三號函，通知有關業主定
        於八十九年八月三十一日假被告所屬工務局召開一四八線二Ｋ＋八六四─六
        Ｋ＋九八八段（草湖外環）工程用地協議價購說明會，會議中有給予土地所
        有權人陳述意見（協議價購說明會紀錄六、業主意見），惟因與被告之徵收
        補償標準未合，協議不成，並作成會議結論（協議價購說明會紀錄五、結論
        ），原告所指顯與事實不符。而被告通知被徵收土地所有權人至本府開協議
        價購會議，並予陳述意見，亦符行政程序法第一百零二條規定「行政機關作
        成限制或剝奪人民自由或權利之行政處分前，除已依第三十九條規定，通知
        處分相對人陳述意見，或決定舉行聽證者外，應給予該處分相對人陳述意見
        之機會。」
      2.至於所指「申請土地徵收注意事項」係內政部於九十一年八月二十八日所訂
        定，而本件奉內政部核准徵收時為九十年十月三十日，本案應無適用該注意
        事項之規定；另原告所指土地徵收條例第十三條規定「申請徵收土地或土地
        改良物，應由需用土地人擬具詳細徵收計畫書，並附具徵收土地圖冊或土地
        改良物清冊及土地使用計畫圖，送由核准徵收機關核准，並副知該管直轄市
        或縣（市）主管機關。」被告申請徵收已依該法令規定，呈請內政部核准徵
        收，於法亦無違；有關「土地徵收條例施行細則」係內政部於九十一年四月
        十七日訂頒，本件亦無適用可言。
      3.本件原告於九十二年六月二十四日提出異議，因涉及跨年度徵收，其補償費
        之計算基準不同，故被告函請二林地政事務所依平均地權條例第六條規定造
        具補償清冊，並依規定副知原告。至於原告於九十一年七月二十六日再次提
        出異議部分，因當時原告已於同年月一日提起訴願救濟，被告即函覆會向訴
        願機關提出答辯，而不另作處置。
      4.有關原告等指系爭土地之補償地價及加成補償數之決定，被告違反土地徵收
        條例第三十條規定一節：按該條例第三十條「被徵收之土地，應按照徵收當
        期之公告土地現值，補償其地價。在都市計畫區內之公共設施保留地，應按
        毗鄰非公共設施保留地之平均公告土地現值，補償其地價。前項徵收補償地
        價，必要時得加成補償；其加成補償成數，由直轄市或縣（市）主管機關比
        照一般正常交易價格，提交地價評議委員會於評議當年期公告土地現值時評
        定之。」對於補償地價之基準及加成補償有明文規定，經核被告九十一年度
        公告土地現值及徵收土地加成數四成，業經被告所屬地價及標準地價評議委
        員會九十一年第一次會議評定通過，並經內政部九十一年六月二十六日台內
        地字第○九一○○○八七七七─一號函備查有案；至原告所提「土地徵收補
        償地價加成補償注意事項」各點，為上級機關予下級機關辦理徵收時作參考
        之用。有關徵收補償之標準於「平均地權條例施行細則」第六條「本條例第
        十條所稱徵收當期之公告土地現值，係指徵收公告期滿第十五日當時之公告
        土地現值而言。但徵收公告後，土地現值依本條例第四十六條規定評定降低
        者，仍按徵收公告時之土地現值補償。」、及土地徵收條例第三十條均有明
        文規定，並經被告所屬地價及標準地價評議委員會九十一年第一次會議決議
        通過與內政部備查有案，被告所為補償應無違誤。
    理  由
一、按「土地權利關係人對於第十八條第一項之公告有異議者，應於公告期間內向該
    管直轄市或縣（市）主管機關以書面提出。該管直轄市或縣（市）主管機關接受
    異議後應即查明處理，並將查處情形以書面通知土地權利關係人。被徵收土地權
    利關係人對於徵收補償價額不服前項查處情形者，該管直轄市或縣（市）主管機
    關得提請地價評議委員會復議，土地權利關係人不服復議結果者，得依法提起行
    政救濟。」土地徵收條例第二十二條定有明文。
二、經查本件被告為辦理一四八線二Ｋ＋八六四─六Ｋ＋九八八段（草湖外環）道路
    拓寬工程，需用坐落彰化縣芳苑鄉○○段三一─一五地號等七筆土地及土地改良
    物，報經內政部以九十年十月三十日台內地字第九○七九六四四號函核准徵收土
    地及一併徵收土地改良物，被告乃據以九十一年五月二十四日府地權字第○九一
    ○○九六五八○一號公告徵收，並以同年月日府地權字第○九一○○九六五八○
    二號函知各所有權人，公告期間自九十一年五月二十八日起至九十一年六月二十
    七日止。因原告電陳被告，指稱彰化縣芳苑鄉公所未及時將公告徵收相關資料張
    貼公告及陳列供閱覽，被告乃以九十一年六月四日府地權字第○九一○一○三○
    七二○號函請彰化縣芳苑鄉公所將公告文及補償清冊延長公告至九十一年七月四
    日止。嗣原告甲○○、陳韻天、陳榮柱、洪雲、洪素貞、許美娥對該公告有異議
    ，於同年六月二十五日向被告提出聲明異議書，載明「貴府徵收系爭土地之補償
    地價係以九十年度公告土地現值加四成作為補償價格，惟依土地徵收條例第三十
    條第二項規定，徵收補償地價之加成補償成數，須由直轄市或縣（市）主管機關
    比照一般正常交易價格，提交地價評議委員會於評議當年期公告土地現值時評定
    之。本件貴府就公告土地現值加四成之成數，並未依前開規定提交地價評議委員
    會評定，：：：為此謹依土地徵收條例第二十二條第一項規定提出異議。」，此
    有原告等之聲明異議書附本院卷足稽，則依前揭規定，被告自應查明處理，並將
    查處情形以書面通知原告等。惟查本件被告於接受原告等之異議書後，僅於同月
    二十八日以九十一年六月二十八日府地權字第○九一○一一七○二三○號函彰化
    縣二林地政事務所，並副知原告等人，該函主旨為「本府為辦理一四八線二Ｋ＋
    八六四─六Ｋ＋九八八段（草湖外環）工程，奉准補徵收坐落芳苑鄉○○段三一
    ─一五地號等七筆土地、二林鎮○○段一三八地號等十一筆土地，前揭被徵收土
    地，如九十一年七月之公告土地現值有異動者，請依說明二辦理。」說明二為「
    前揭土地業經本府依法公告徵收，期間分別自九十一年五月二十八日至九十一年
    六月二十七日止、九十一年五月三十一日至九十一年六月三十日止。依照平均地
    權條例施行細則第六條規定，其補償業已跨七月以後，如前揭被徵收土地之公告
    土地現值如有異動者，地價補償費清冊請依照平均地權條例施行細則第六條規定
    辦理，並繕造補償清冊一式九份送府憑辦；有關繕造徵收地價補償費清冊，請依
    ：：：」等語，亦有該函在本院卷可憑。而被告之訴訟代理人於本院亦陳稱「二
    林地政事務所於接獲本府函後，檢送土地徵收補償費查估清冊函送本府。」依上
    所述，被告顯未對原告異議之事由，查明處理並予函覆，即被告尚未對原告徵收
    補償價額之異議為合乎規定之處分，依上揭規定，自有違誤。乃訴願決定未查，
    竟予實體審理後為訴願駁回之決定，即有疏失。原告執此指摘為有理由，合將訴
    願決定予以撤銷，以昭適法。另被告既尚未就原告對徵收公告內徵收補償價額之
    異議為查明處理之處分，除應著由被告速另為查明處理，並將查處情形以書面通
    知原告等外，原告請求撤銷原處分自屬無理由，應予駁回。兩造其餘訴辯事由已
    無庸審酌，併予敘明。
三、按「人民因中央或地方機關對其依法申請之案件。於法令所定期間內應作為而不
    作為，認為其權利或法律上利益受損害者，經依訴願程序後，得向高等行政法院
    提起請求該機關應為行政處分或應為特定內容之行政處分之訴訟。」行政訴訟法
    第五條第一項定有明文。本件原告等前述之聲明異議書，並未請求被告應依土地
    徵收條例規定與原告協議價購後重為處分，其於九十一年七月五日之訴願狀亦未
    就此為請求，其逕訴請本院判令被告應依土地徵收條例規定與原告協議價購後重
    為處分，為無理由，應予駁回。
據上論結，本件原告之訴為部分有理由、部分無理由，依行政訴訟法第一百九十五條
第一項、第一百零四條、民事訴訟法第七十九條、第八十五條第一項前段，判決如主
文。
中    華    民    國     九十二     年      十二      月     三十一     日
                 臺 中 高 等 行 政 法 院   第 二 庭
                                審 判 長 法      官  胡  國  棟
                                         法      官  林  秋  華
                                         法      官  王  德  麟
右正本證明與原本無異。
如不服本判決，應於判決送達後二十日內向本院提出上訴書狀，其未表明上訴理由者
，應於提起上訴後二十日內向本院提出上訴理由書（須依對造人數附具繕本）；如於
本判決宣示或公告後送達前提起上訴者，應於判決送達後二十日內補提上訴理由書（
須附繕本）。未表明上訴理由者，逕以裁定駁回。
提起上訴應預繳送達用雙掛號郵票三九○元（三十四元及五元郵票各十份）。
中    華    民    國     九十二     年      十二      月     三十一     日
                                         法院書記官  蔡  宗  融


司法院資訊處製作；財團法人民間司法改革基金會備份。
